【裁判字號】    95,抗,881
【裁判日期】    951031
【裁判案由】    聲請撤銷緩刑
【裁判全文】
臺灣高等法院刑事裁定                   95年度抗字第881號
抗 告 人
即受刑人  甲○○
上列抗告人因聲請撤銷緩刑案件，不服臺灣士林地方法院中華民
國95年9月19日裁定（95年度撤緩字第42號），提起抗告，本院
裁定如下：
    主  文
抗告駁回。
    理  由
一、檢察官之聲請意旨以：受刑人甲○○前因犯詐欺罪，前經臺
    灣臺中地方法院於民國（下同）94年5月24日以94年度易字
    第763號（臺灣臺中地方法院檢察署94年度偵字第4417號）
    判決處有期徒刑3月，如易科罰金以300元折算1日，緩刑2年
    ，於94年5月24日確定在案。乃於緩刑期內即94年7月28日更
    犯詐欺罪，經臺灣臺北地方法院於95年2月16日以95年度簡
    字第451號判決處有期徒刑4月，如易科罰金以300元折算1日
    ，於95年3月20日確定，其於緩刑期內更犯罪，受有期徒刑
    之宣告，因而聲請將上述緩刑之宣告予以撤銷等語。
二、依94年2月2日總統令修正公布、95年7月1日施行之刑法第75
    條之1第1項第2款規定：受緩刑之宣告，緩刑期內因故意犯
    他罪，而在緩刑期內受得易科罰金之有期徒刑、拘役或罰金
    之宣告確定，足認原宣告之緩刑難收其預期效果，而有執行
    刑罰之必要者，得撤銷其宣告。復依同日修正公布之刑法施
    行法第6條之1規定：「於中華民國94年1月7日刑法修正施行
    前，受緩刑之宣告，94年1月7日修正刑法施行後，仍在緩刑
    期內者，適用94年1月7日修正施行之刑法第75條、第75 條
    之1及第76條規定。」。再按緩刑之宣告應撤銷者，由受刑
    人所在地或其最後住所地之地方法院檢察官聲請該法院裁定
    之，刑事訴訟法第476條亦有明定。
三、經查，受刑人甲○○前因犯詐欺罪，經臺灣臺中地方法院於
    94年5月24日以94年度易字第763號，判決處有期徒刑3月，
    如易科罰金以300元折算1日，緩刑2年；復於緩刑期內，即
    94年7月28日，另因詐欺案件，經臺灣臺北地方法院於95 年
    2月16日以95年度簡字第451號判決處有期徒刑4月，如易科
    罰金以300元折算1日，於95年3月20日確定等情，有上開2
    案判決書各1份附卷可稽（見原法院卷第3頁至第10頁）。
四、原法院以：受刑人上述2案判決正本，2案均屬故意犯罪，且
    甲○○明知其仍在前案緩刑期內，自應謹言慎行，詎猶連續
    持已超額消費無法使用之信用卡在飛機上刷卡消費而詐騙他
    人財物，足見其漠視法令、目無法紀。從而，足認原宣告之
    緩刑難收其預期效果，而有執行刑罰之必要，則聲請人於臺
    灣臺北地方法院95年度簡字第451號判決確定後6個月內聲請
    撤銷受刑人前揭緩刑之宣告，核與現行刑法第75條之1第1項
    第2款規定相符，應予准許；而裁定「甲○○之緩刑宣告撤
    銷」，核無不合。
五、抗告意旨雖以：(一)臺灣臺中地方法院94年度易字第763號判
    決係檢察官查證錯誤，查到與伊同名同姓但身分證字號不同
    ，因伊不懂及想快結案下認罪，請再調卷查明。(二)臺灣臺北
    地方法院95年度簡字第451號判決係因該信用卡一直是伊女
    兒付款，伊在不知道已停卡下使用；這些年來伊也被騙很多
    錢；伊要是真要詐騙信用卡公司，可以大筆大筆的刷；伊並
    不是故意犯罪，且伊有精神上之疾病，不適合服刑坐牢云云
    。惟查：
  (一)臺灣臺中地方法院94年度易字第763號判決業已確定，有如
    前述；則抗告人在該案中是否因同名同姓但身分證字號不同
    而受累，在該案未經依合法訴訟程序平反以前，尚非屬法院
    在本件檢察官聲請撤銷緩刑案中所得審酌之事項。
  (二)刷卡消費嗣後需要支付帳款，乃當然之理；而通常信用卡消
    費帳單於次月即會寄達，在一定期內即需繳納，亦為週知之
    事實。而抗告人持有之玉山商業銀行第0000000000000000號
    信用卡、美商花旗銀行第0000000000000000號信用卡，分別
    自93年10月31日、11月15日起即未繳納消費帳款，玉山銀行
    信用卡並於同年12月15日起因超額消費而無法使用。乃抗告
    人竟仍或由其自己本人或交付案外人鈴木美治使用，自94年
    1月14日起至94年7月28日長達七個月之期間內，藉搭機飛航
    途中刷卡消費，無法與發卡銀行連線確認之機會，在飛航班
    機上刷卡消費高達12次，有上揭灣臺北地方法院95年度簡字
    第451號判決在卷可查。原法院基此認為「受刑人上述2案均
    屬故意犯罪，且甲○○明知其仍在前案緩刑期內，自應謹言
    慎行，詎猶連續持已超額消費無法使用之信用卡在飛機上刷
    卡消費而詐騙他人財物，足見其漠視法令、目無法紀；從而
    ，足認原宣告之緩刑難收其預期效果，而有執行刑罰之必要
    」，尚無不當。抗告意旨所辯：因該信用卡一直是伊女兒付
    款，伊在不知道已停卡下使用；這些年來伊也被騙很多錢；
    伊要是真要詐騙信用卡公司，可以大筆大筆的刷；伊並不是
    故意犯罪等語，委無足採。
  (三)至於，抗告意旨所指「伊有精神上之疾病，不適合服刑坐牢
    」乙節，核與其所宣告之緩刑應否撤銷無關，爰不予贅述。
  (四)本件抗告，並無理由，應予駁回。
三、據上論結，應依刑事訴訟法第412條，裁定如主文。
中    華    民    國    95    年    10    月    31    日
                  刑事第十庭    審判長法  官  劉景星
                                      法  官  陳志洋
                                      法  官  陳博志
以上正本證明與原本無異。
不得再抗告。
                                      書記官  陳嘉文
中    華    民    國    95    年    11    月    2     日


司法院資訊處製作；財團法人民間司法改革基金會備份。
